【裁判字號】    99,上易,1458
【裁判日期】    990709
【裁判案由】    傷害等
【裁判全文】
臺灣高等法院刑事判決                99年度上易字第1458號
上  訴  人  臺灣板橋地方法院檢察署檢察官
被      告  乙○○
上列上訴人因傷害案件，不服臺灣板橋地方法院98年度易字第
2782號，中華民國99年2月26第一審判決（起訴案號：臺灣板橋
地方法院檢察署98年度偵字第24465號），提起上訴，本院判決
如下：
    主  文
上訴駁回。
    理  由
一、按不服地方法院之第一審判決而上訴者，應向管轄第二審之
    高等法院為之。上訴書狀應敘述具體理由。第二審法院認為
    上訴書狀未敘述理由或上訴有第362條前段之情形者，應以
    判決駁回之。刑事訴訟法第361條第1項、第2項、第367條前
    段，分別定有明文。而所謂具體理由，必係依據卷內既有訴
    訟資料或提出新事證，指摘或表明第一審判決有何採證認事
    、用法或量刑等足以影響判決本旨之不當或違法，而構成應
    予撤銷之具體事由，始克當之；倘僅泛言原判決認定事實錯
    誤、違背法令、量刑失之過重或輕縱，而未依上揭意旨指出
    具體事由，或形式上雖已指出具體事由，然該事由縱使屬實
    ，亦不足以認為原判決有何不當或違法者，皆難謂係具體理
    由，俾與第二審上訴制度旨在請求第二審法院撤銷、變更第
    一審不當或違法之判決，以實現個案救濟之立法目的相契合
    ，並節制濫行上訴（最高法院97年度台上字第892號裁判意
    旨參照）。
二、檢察官上訴意旨略以：被告乙○○迄今仍拒絕與被害人和解
    ，且就傷害部分，依然否認犯行，其犯後態度極為惡劣、毫
    無悔意，原審之判決，實屬過輕，難收懲儆之效，且原審傷
    害部分之量刑，亦低於公訴人主張之具體求刑，為此依法提
    起上訴等語。
三、經查：原審認定被告於民國98年7月19日22日許，有因停車
    問題與同棟大樓鄰居甲○○發生爭執，而於公開場合分別以
    「幹你娘、雞掰（台語）」、「龜兒子、俗辣、無用的男人
    （台語）」辱罵甲○○與其夫丙○○，嗣後行經甲○○住處
    ，更以腳踹甲○○腹部，以致甲○○左側腹部受有挫傷、瘀
    血及背部紅腫之傷害，而認被告所為分別係犯刑法第309 條
    第1項公然侮辱罪及第227條第1項傷害罪。並說明被告傷害
    罪部分有刑法第47條第1項累犯規定之適用，及審酌被告犯
    罪之動機、目的、手段，鄰居間不知和睦相處，僅因停車細
    故即以言語辱罵、拳腳相向，被害人甲○○所受之傷勢，被
    害人丙○○為執行中醫師、甲○○為自由業之社會地位，犯
    罪所生之損害，雙方尚未達成和解，及犯罪後否認犯行之態
    度等一切情狀，為其量刑之依據，並說明檢察官求處公然侮
    辱罪部分拘役40日為適當，而依甲○○之傷勢，就傷害罪部
    分求處有期徒刑6月尚嫌過重等情，就被告所犯之公然侮辱
    罪、傷害罪，分別量處拘役40日、有期徒刑3月之刑，並均
    諭知易科罰金之折算標準，均已詳敘其所憑證據、認定理由
    及量刑依據。從形式上觀察，原判決並無認定事實錯誤、量
    刑瑕疵或違背法令之情形。又關於刑之量定，係實體法上賦
    予法院得為自由裁量之事項，倘其量刑已以行為人之行為罪
    責為基礎，並斟酌刑法第57條各款所列情狀，在法定刑度內
    ，酌量科刑，如無偏執一端，致明顯失出失入情形，上級審
    法院即不得單就量刑部分遽指為不當或違法。檢察官依告訴
    人之請求上訴，以被告否認犯行、迄今仍拒絕與被害人和解
    ，犯後態度極為惡劣、毫無悔意，原審就傷害罪之量刑亦低
    於公訴人主張之具體求刑等等，而指摘原審量刑過輕。惟如
    前述，原審於量刑時已審酌上開各端事由，而本院綜核全案
    情節，亦認原審對被告之量刑為適當，並無輕重失衡、濫用
    裁量權或不適用法則之情形，構成應予撤銷之具體理由，上
    訴意旨所指各節，自難謂有合於刑事訴訟法第361條第2項規
    定之具體理由。
四、綜上，本件上訴未依法記載上訴之「具體理由」，其上訴顯
    屬違背法律上之程式，爰不經言詞辯論，逕予駁回
據上論結，應依刑事訴訟法第367條前段、第372條，判決如主文
。
中    華    民    國    99    年    7    月    9     日
                  刑事第四庭審判長法  官  陳筱珮
                                  法  官  邱滋杉
                                  法  官  孫惠琳
以上正本證明與原本無異。
不得上訴。
                                  書記官  林敬傑
中    華    民    國    99    年    7     月    9     日

司法院資訊處製作；財團法人民間司法改革基金會備份。
